臺灣板橋地方法院刑事判決　　　　　　　 94年度易字第227號
公　訴　人　臺灣板橋地方法院檢察署檢察官
被　　　告　乙○○
上列被告因竊盜等案件，經檢察官聲請以簡易判決處刑（94年度
偵字第856 號），暨移送併案審理（94年度偵字第3134號、94年
度偵字第3254號、94年度偵字第3918號），本院刑事庭受理後（
94年度簡字第637 號），認不宜簡易判決處刑，改依通常程序審
理，本院判決如下：
    主  文
乙○○連續竊盜，累犯，處有期徒刑壹年。
    事  實
一、乙○○前曾於民國88年間因違反毒品危害防制條例案件，經
    本院於89年4 月25日以89年度易字第337 號判處有期徒刑6
    月確定，於90年6 月14日執行完畢出監；復於91年間因犯竊
    盜罪及公共危險罪，經本院於92年3 月10日以91年度交易字
    第577 號分別判處有期徒刑5 月、3 月，應執行有期徒6 月
    確定，於93年1 月16日縮刑期滿執行完畢出監；再於92年間
    因犯竊盜罪，經本院於92年12月29日以92年度易字第2555號
    判處有期徒刑7 月確定，於93年11月16日執行完畢出監。
二、乙○○猶不知悔改，基於意圖為自己不法所有之概括犯意，
    連續於如附表編號1 至4 所示之時地，分別以該附表所示之
    方式竊取如附表所示被害人之財物，嗣分別於：(一)94年1 月
    3 日凌晨1 時許，駕駛附表編號1 所示竊得之機車，回至台
    北縣三重市○○路8 巷42號租處前，為警查獲；(二)94 年2月
    1 日14時35分許，在臺北縣三重市○○○路117 巷38 弄17
    號前，為警查獲；(三)94年2 月3 日15時40分許，在臺北縣三
    重市○○○路117 巷38弄17號內，為警當場查獲；(四)94 年2
    月27日17時45分許，在臺北縣三重市中央北26號3 樓三重市
    公所中央市場，為警當場查獲。
三、案經被害人蔡筱琳訴由臺北縣政府警察局三重分局報請臺灣
    板橋地方法院檢察署檢察官偵查聲請以簡易判決處刑，戊○○訴由臺北縣政府警察局三重分局報請臺灣板橋地方法院檢
    察署檢察官移送併案審理。
    理  由
一、被告乙○○坦承騎乘被害人蔡筱琳所持有之OBE ─989 號機
    車、進入戊○○住處烹煮食物、拿取戊○○之行動電話、取
    下三重市公所中央市場之鋁窗、敲破窗戶等事實，然矢口否
    認有不法所有之意圖，辯稱：伊見OBE ─989 號機車鑰匙插
    在電門上，即騎乘外出尋找母親；而臺北縣三重市○○○路
    117 巷38弄17號戊○○住處，是「丁○○」（年籍不詳）同
    意其入內居住；三重市公所窗戶只是打破後放在地上尚未攜
    出云云，惟查，右揭犯罪事實，業據告訴人蔡筱琳、戊○○
    及三重市公所管理員甲○○於警詢中指訴綦詳，戊○○並於
    本院審理時證述被告自行侵入其祖庴、烹煮食物、使用水電
    、竊取行動電話等情節無訛（見本院94年4 月1 日審判筆錄
    第4 頁至第8 頁），並有臺北縣政府警察局三重分局搜索、
    扣押筆錄、贓物認領保管單、偷竊現場、贓物及照片在卷可
    資佐證。且被告趁告訴人蔡筱琳不備，騎乘其機車供己代步
    ，顯然已具不法所有意圖；另經本院依被告陳報地址傳訊「
    丁○○」，並未到庭說明，且其年籍不詳，無從確知是否真
    有其人，雖本院依該址查詢一名為「丙○○」設藉，但仍未
    能確認被告所指稱之「丁○○」是否即為「丙○○」，更且
    倘「丁○○」同意其入內居住，理當提供鑰匙，給予被告方
    便進出，而不致以木梯攀爬之方式進入上址二樓，再下樓烹
    煮食物；另被告業已將三重市公所窗戶取下，並已一一打破
    窗戶玻璃置放在地面，顯已置於被告實力支配之下，故被告
    所辯，均係卸責之詞，不足採信，事證明確，被告竊盜犯行
    洵堪認定，應依法論處。
二、按電能、熱能及其他能量，關於本章（竊盜）之罪，以動產
    論，刑法第323 條定有明文。故核被告所為，係犯刑法第3
    20條第1 項竊盜罪（附表編號、），第320 條第1 項、
    第306 條第1 項竊盜及侵入住居罪（附表編號）及第323
    條、第320 條第1 項、第306 條第1 項（附表編號）竊盜
    及侵入住居罪；被告先後竊盜及侵入住居罪之犯行，時間緊
    接，犯罪手法相似，所犯復係基本犯罪構成要件同一之罪名
    ，顯係各基於概括犯意反覆為之，均為連續犯，應依刑法第
    56 條 之規定各論以一罪，並加重其刑。被告所犯竊盜罪與
    侵入住居罪間，有方法結果之牽連關係，為牽連犯，應從一
    重之竊盜罪處斷。被告於附表編號、、所為之竊盜犯
    行，雖未據檢察官聲請簡易判決處刑，然因與本件聲請簡易
    判決處刑之竊盜犯行部分有連續犯之裁判上一罪關係，依審
    判不可分之關係，應為聲請簡易判決效力所及，且經檢察官
    移送併案審理，本院自應併予審究，附此敘明。被告有事實
    欄所載之前案論罪科刑及執行情形，有臺灣高等法院被告前
    案紀錄表在卷可稽，其於有期徒刑執行完畢5 年內，再犯有
    期徒刑以上之本罪，為累犯，依法應加重其刑，並遞加重之
    。爰審酌被告之素行，不思以正途獲取財物之犯罪動機、目
    的、犯罪之手段、竊得財物之價值、對被害人所生危害，及
    犯罪後否認犯行態度不佳等一切情狀，量處如主文所示之刑
    。
三、現場查獲之木梯1 架，非被告所有，業據被告供述在卷，爰
    不予宣告沒收。
據上論斷，應依刑事訴訟法第452 條、第299 條第1 項前段，刑
法第56條、第306 條第1 項、第320 條第1 項、第323 條、第55
條、第47條，罰金罰鍰提高標準條例第1 條前段，判決如主文。
本案經檢察官葉志飛到庭執行職務。
中    華    民    國    94    年    4     月    12    日
                  刑事第十一庭審判長  法  官  潘翠雪
                                      法  官  王士珮
                                      法  官  楊明佳
上列正本證明與原本無異。
如不服本判決，應於送達後十日內向本院提出上訴狀
                                      書記官  江文彬
中　　華　　民　　國　　94　　年　　4 　　月　　12　　日
附表：
┌──┬────┬────┬───┬──────────────┐
│編號│犯罪時間│犯罪地點│被害人│犯罪態樣及所得財物          │
├──┼────┼────┼───┼──────────────┤
│ 1  │94年1 月│臺北縣三│蔡筱琳│意圖為自己不法所有，竊取蔡筱│
│    │2 日23時│重市國隆│（車主│琳所持有，鑰匙插在電門上之車│
│    │45分許  │路8 巷42│陳文娟│號OBE －989 號機車1 部得手。│
│    │        │號      │）    │                            │
├──┼────┼────┼───┼──────────────┤
│ 2  │94年2 月│台北縣三│戊○○│意圖為自己不法所有，以戊○○│
│    │1 日14時│重市大同│      │住處附近之木梯侵入戊○○住處│
│    │30分許  │南路117 │      │二樓（戊○○住處二樓木門已破│
│    │        │巷38弄17│      │損，未上鎖），竊取戊○○所有│
│    │        │號      │      │BENQ牌行動電話一支（價值約新│
│    │        │        │      │台幣《以下同》4000元）得手。│
├──┼────┼────┼───┼──────────────┤
│ 3  │94年2 月│台北縣三│戊○○│意圖為自己不法所有，利用莊麗│
│    │3 日14時│重市大同│      │娟不常返家之機會，以戊○○住│
│    │許      │南路117 │      │處附近之木梯侵入戊○○住處二│
│    │        │巷38弄17│      │樓（戊○○住處二樓木門已破損│
│    │        │號      │      │，未上鎖），以戊○○住處內之│
│    │        │        │      │水、電，烹煮食物、茶水（莊麗│
│    │        │        │      │娟損失水費約2000元、電費約10│
│    │        │        │      │00元）。                    │
├──┼────┼────┼───┼──────────────┤
│ 4  │94年2 月│臺北縣三│三重市│意圖為自己不法所有，將公所中│
│    │27日17時│重市中央│公所  │央市場鋁窗14個自窗台取下，敲│
│    │45分許  │北路26號│      │破玻璃竊盜得手（公所損失約  │
│    │        │3樓     │      │6000 元 ；毀損部分未提出告訴│
│    │        │        │      │）。                        │
└──┴────┴────┴───┴──────────────┘
附錄本案論罪科刑法條全文：
中華民國刑法第306條
(侵入住居罪)
無故侵入他人住宅、建築物或附連圍繞之土地或船艦者，處一年
以下有期徒刑、拘役或三百元以下罰金。
無故隱匿其內，或受退去之要求而仍留滯者，亦同。
中華民國刑法第320條
(普通竊盜罪、竊佔罪)
意圖為自己或第三人不法之所有，而竊取他人之動產者，為竊盜
罪，處五年以下有期徒刑、拘役或五百元以下罰金。
意圖為自己或第三人不法之利益，而竊佔他人之不動產者，依前
項之規定處斷。
前二項之未遂犯罰之。
中華民國刑法第323條
電能、熱能及其他能量，關於本章之罪，以動產論。
